【裁判字號】    99,交易,275
【裁判日期】    990607
【裁判案由】    業務過失傷害
【裁判全文】
臺灣臺北地方法院刑事判決             99年度交易字第275號
公  訴  人  臺灣臺北地方法院檢察署檢察官
被      告  甲○○
上列被告因業務過失傷害案件，經檢察官提起公訴（99年度偵字
第9417號），本院判決如下：
    主  文
甲○○從事業務之人，因業務上之過失傷害人，處有期徒刑參月
，如易科罰金，以新臺幣壹仟元折算壹日。
    事  實
一、甲○○以駕駛計程車載客營生為業，為從事駕駛業務之人，
    民國98年12月23日上午8時25分許，甲○○駕駛車牌號碼705
    -EU號營業小客車沿臺北市○○區○○路北往南方向行駛，
    行經吉林路與民權東路交岔路口時，本應注意汽車在同向二
    車道以上道路，應依標誌或標線之指示行駛，在劃有分向限
    制線之路段，不得跨越行駛、駛入來車之車道內，依當時客
    觀情形亦無不能注意情事，竟疏未注意，為能儘速左轉進入
    民權東路西往東車道行駛，乃跨越分向限制線駛入吉林路來
    車之車道內，適有乙○○騎乘車牌號碼CWJ-367號重型機車
    沿吉林路南往北車道行駛亦行經該處，致閃避不及，與甲○
    ○所駕上開車輛發生碰撞後人車倒地，乙○○因而受有多根
    肋骨性骨折併氣血胸、肺之損傷、胸壁挫傷等傷害，嗣甲○
    ○於臺北市政府警察局交通警察大隊中山分隊員警黃冠錦獲
    報到場處理時，在場並當場承認為肇事人，而於犯罪被發覺
    前向有犯罪偵查權限之員警自首而接受裁判。
二、案經乙○○訴由臺北市政府警察局中山分局報告臺灣臺北地
    方法院檢察署檢察官偵查起訴。
    理  由
一、證據能力之判斷：
    (一)查本件被告甲○○所為不利於己之陳述，並無出於強暴、
      脅迫、利誘、詐欺、疲勞訊問、違法羈押或其他不正之方
      法，亦非違反法定障礙事由經過期間不得訊問或告知義務
      之規定而為，依刑事訴訟法第156條第1項、第158條之2規
      定，應認其有證據能力。
    (二)證人乙○○於審判外之陳述，檢察官、被告於本院調查證
      據時，並未於言詞辯論終結前聲明異議，本院審酌該等供
      述證據作成時之情況，認為適當，且亦無其他違背法定程
      序而取證之情形，依刑事訴訟法第159條之5規定、第158
      條之4反面解釋，自有證據能力。
    (三)再查，又本件認定犯罪事實所憑之供述及非供述證據（如
      後所述），均無違反法定程序而取得之情形，且供述證據
      部分亦未經當事人於言詞辯論終結前聲明異議，本院審酌
      此等供述證據作成時之情況，認為適當，是依刑事訴訟法
      第158條之4反面規定、159條之5規定，自均有證據能力。
二、經查：
    (一)訊之被告甲○○固不諱言伊有事實欄所示業務過失傷害犯
      行，核與證人即告訴人乙○○之指述相符，並有卷附道路
      交通事故現場圖、臺北市政府警察局中山分局交通分隊道
      路交通事故補充資料表、道路交通事故調查報告表(一)(二)、
      現場照片、馬偕紀念醫院臺北院區乙種診斷證明書、臺北
      市○○○○○道路交通事故肇事人自首情形紀錄表等可資
      佐證。按汽車在同向二車道以上之道路，應依標誌或標線
      之指示行駛，道路交通安全規則第98條第1項定有明文；
      又分向限制線為雙黃實線，用以劃分路面成雙向車道，禁
      止車輛跨越行駛，並不得迴轉，道路交通標誌標線號誌設
      置規則第165條第1項、第2項亦有明文，被告既有跨越分
      向限制線駛入來車車道之行為，並因而肇事，且依當時客
      觀情形亦無不能注意情形，是被告就本件事故確有應注意
      、能注意卻不注意之過失，且其過失行為與告訴人所受傷
      害間亦有相當因果關係，均堪認定。
    (二)另就告訴人與有過失之情節部分，被告雖辯稱：是告訴人
      乙○○騎機車過來撞伊，伊沒有撞告訴人，告訴人是騎機
      車由民權東路東向西車道闖紅燈違規右轉進入吉林路南往
      北車道行駛云云，經查：訊之證人即告訴人業證稱伊係騎
      乘機車由吉林路南往北車道直行穿越民權東路與吉林路交
      岔路口等語（見偵卷第8頁、第51頁），核與被告所述情
      節不符，況觀諸卷附道路交通事故現場圖及現場採證照片
      ，被告之車輛與告訴人騎乘之機車發生碰撞後，告訴人之
      機車倒地位置係在對向之吉林路北往南車道交岔路口停止
      線附近，且告訴人所騎乘機車之右側龍頭燈罩附近亦有明
      顯撞擊破碎痕跡，衡情若告訴人確有被告所指騎乘機車由
      民權東路東向西車道闖紅燈違規右轉進入吉林路南往北車
      道行駛之情形，由於被告車輛已經違規跨越分向限制線而
      駛入來車內側車道，則告訴人自應與被告之車頭正面或左
      側發生碰撞，告訴人機車之正面或左側自應有撞擊痕跡，
      且告訴人之機車理應倒於吉林路南往北車道內，殊無出現
      上述撞擊、倒地情形之可能，是被告所辯顯非可採，況本
      件事故係發生於告訴人離開交岔路口範圍、再度進入吉林
      路南往北車道之後，故不論告訴人有無闖越紅燈之行為，
      均非本件事故發生之肇事原因，是被告上開辯詞，自無從
      執為被告有利事實之認定，亦此敘明。
    (三)綜上所述，本件事證明確，被告犯行堪以認定，應依法論
      科。
三、核被告所為，係犯刑法第284條第2項前段業務過失傷害罪。
    被告於犯行為該管公務員發覺前，向到場處理之臺北市政府
    警察局交通警察大隊中山分隊員警黃冠錦自首而接受裁判，
    有臺北市○○○○○道路交通事故肇事人自首情形紀錄表在
    卷可稽，為對於未發覺之犯罪自首而接受裁判，應依刑法第
    62條前段規定減輕其刑。爰審酌：(1)被告前因業務過失傷害
    案件，經臺灣高等法院94年度交上易字第119號判決判處有
    期徒刑4月確定，並於95年3月20日易科罰金執行完畢，嗣又
    因詐欺案件，經臺灣高等法院98年度上易字第1367號判決判
    處拘役50日確定，有臺灣高等法院被告前案紀錄表在卷可稽
    ，且被告為大學畢業，以駕駛計程車載客營生，其智識程度
    、生活狀況及素行；(2)被告以跨越分向限制線為其過失行為
    ，造成告訴人所受傷勢非輕，且告訴人並無積極證據足認與
    有過失，以此斟酌被告違反義務之程度及犯罪所生危害；(3)
    被告嗣後雖坦認犯行，惟未與告訴人協談和解及賠償告訴人
    之損失，以此斟酌被告犯罪後之態度等一切情狀，量處如主
    文所示之刑，並諭知易科罰金之折算標準。
據上論斷，應依刑事訴訟法第299條第1項前段，刑法第284條第2
項前段、第62條前段、第41條第1項前段，刑法施行法第1條之1
第1項、第2項前段，判決如主文。
本案經檢察官申心蓓到庭執行職務
中    華    民    國    99    年    6     月    7     日
                  刑事第六庭  法  官    張永宏
以上正本證明與原本無異。
如不服本判決應於收受送達後10日內向本院提出上訴書狀，並應
敘述具體理由；其未敘述上訴理由者，應於上訴期間屆滿後20日
內向本院補提理由書（均須按他造當事人之人數附繕）「切勿逕
送上級法院」。
                              書記官    江虹儀
中    華    民    國    99    年    6     月    7     日
附錄：本件論罪科刑法條全文
中華民國刑法第284條
因過失傷害人者，處6月以下有期徒刑、拘役或5百元以下罰金，
致重傷者，處1年以下有期徒刑、拘役或5百元以下罰金。
從事業務之人，因業務上之過失傷害人者，處1年以下有期徒刑
、拘役或1千元以下罰金，致重傷者，處3年以下有期徒刑、拘役
或2千元以下罰金。

司法院資訊處製作；財團法人民間司法改革基金會備份。
